【裁判字號】    95,毒抗,439
【裁判日期】    951017
【裁判案由】    毒品危害防制條例
【裁判全文】
臺灣高等法院刑事裁定                 95年度毒抗字第439號
抗  告  人
即  被  告  甲○○
上列抗告人因違反毒品危害防制條例案件，不服臺灣台北地方法
院中華民國九十五年八月四日裁定（九十五年度毒聲字第四八六
號），提起抗告，本院裁定如下：
    主  文
抗告駁回。
    理  由
一、檢察官聲請意旨略以：抗告人即被告甲○○於民國九十五年
    三月十日凌晨一時許，在台北市內湖區某友人住處，施用第
    一級毒品海洛因一次，嗣為警於九十五年三月十一日凌晨五
    時十分許，在台北市松山區○○○路與敦化北路路口查獲之
    事實，業經被告自白不諱，且有臺灣檢驗科技股份有限公司
    出具之濫用藥物尿液檢驗報告一紙附卷可佐，爰依毒品危害
    防制條例第二十條第一項及觀察勒戒處分執行條例第三條第
    一項規定，聲請裁定將被告送勒戒處所觀察、勒戒等語。
二、原審裁定意旨略以：被告於查獲時親採之尿液經送檢驗結果
    ，呈現第一級毒品海洛因陽性反應，有臺灣檢驗科技股份有
    限公司九十五年四月七日出具之濫用藥物尿液檢驗報告一紙
    附卷可憑（見偵字第六九三六號卷第四七頁），足徵被告自
    白施用毒品確與事實相符，被告施用第一級毒品海洛因之事
    實堪予認定，爰依毒品危害防制條例第二十條第一項、觀察
    勒戒處分執行條例第三條第一項，裁定被告應送勒戒處所觀
    察、勒戒等語。
三、本件抗告意旨略以：被告於九十五年三月九日或十日期間曾
    因感冒，服用成藥，該等成藥有否含有第一級毒品成份，不
    得而知，抗告人之尿液是否有毒品第一級毒品之「偽陽性」
    反應？似有將抗告人尿液重新送法務部再行檢驗之必要，原
    審法院未注意，認事用法，似嫌草率且有違誤云云。
四、經查：人體吸食海洛因經尿液排出之時間，依吸食多寡、人
    體代謝功能、吸食者之年齡及性別有所差異，惟一般而言，
    吸食者在七十二小時內所排出之尿液均有可能被檢出之事實
    ，已經憲兵司令部以八十年三月二十五日（八０）鑑驗０九
    九九號函示明確。又在文獻報告中，雖有藥品或食物因交叉
    反應（CROSSREACTION），可在尿液測試中產生偽陽性（FAL
    SEPOSITIVE）之安非他命或嗎啡反應，但如以氣相層析質譜
    儀分析法做確認，則應不會有假陽性反應，亦即任何在初步
    篩檢中得到陽性反應者，再以氣相層析質譜儀做最後確認，
    完成煙毒檢驗工作，即無可能產生假陽性反應，亦經行政院
    國軍退除役官兵輔導委員會台北榮民總醫院八十三年七月四
    日函敘綦詳，此亦為本院審理相同案件職務上所知悉。而抗
    告人上開所採取之尿液經送驗結果，既有嗎啡陽性反應，且
    其尿液既經「氣相層析質譜儀分析法」鑑驗，已無因服用藥
    物藥物致生偽陽性反應之可能，況被告在偵查中亦自白有施
    用毒品海洛因（詳偵字第六九三六號卷第五四頁）。故抗告
    人所辯：因感冒服用藥物，從而於尿液檢驗中才會有嗎啡陽
    性反應云云，即與客觀科學證據不符。足見本件抗告，為無
    理由，應予駁回。
據上論結，應依刑事訴訟法第四百十二條，裁定如主文。
中    華    民    國    95    年    10    月     17   日
                  刑事第十九庭  審判長法  官  宋  祺
                                      法  官  吳鴻章
                                      法  官  陳憲裕
以上正本證明與原本無異。
不得再抗告。
                                      書記官  劉育妃
中    華    民    國    95    年    10    月     17   日


司法院資訊處製作；財團法人民間司法改革基金會備份。
